# 请教陈老师股份支付问题

提问人：江江 33 石石 时间：2020-11-19 17:35:00
公司 2020 年与公司高管达成一致意见并签订协议，以定向增发股份的形式进行了一次授予分期行权的股权激励。可行权条件包括服务期限和业绩条件。其中服务期限是解锁时员工要在职；业绩条件是 2021 年-2023年这三年的净资产收益率、产品毛利率、主营业收入占营业收入的比例需要达到一定的指标。
由于 2020 年股份支付的相关协议获得了批准，因此授予日为 2020 年 6 月 30 日。根据企业会计准则-股份支付“等待等待期，是指可行权条件得到满足的期间。对于可行权条件为规定服务期间的股份支付，等待期为授予日至可行权日的期间；对于可行权条件为规定业绩的股份支付，应当在授予日根据最可能的业绩结果预计等待期的长度。”
请教问题：公司股权激励的等待期。观点一：公司业绩考核期间为 2021 年到 2023 年，所以等待期为 2021 到 2023年，相关管理费用分别在 2021 年-2023年确认。观点二：等待期应该从授予日开始计算，假设能够达到业绩条件，等待期为 2020 年 6 月 30 日至 2023 年 12 月 31 日，相应的管理费用要确认在 2020 年-2023年哪一种观点比较合适？谢谢陈老师

回答人：chenyiwei
你的第二种意见更合理。其中 2020 年度按半年计算应确认的费用金额。另外由于该次股份支付属于“一次授予分期行权”，因此对每个解锁批次分别在其各自的等待期内摊销确认费用。